【裁判字號】    96,易,177
【裁判日期】    950413
【裁判案由】    毒品危害防制條例
【裁判全文】
臺灣基隆地方法院刑事判決               96年度易字第177號
公  訴  人  臺灣基隆地方法院檢察署檢察官
被      告  乙○○
                    現於臺灣基隆監獄執行
上列被告因毒品危害防制條例案件，經檢察官提起公訴（96年度
偵字第706、707、932、933、934、935、936號），嗣經本院合
議改採簡式審判程序審理，本院判決如下：
    主  文
乙○○共七次持有第一級毒品，各處如附表一所示之主刑、從刑
；應執行如附表二所示之主刑、從刑。
    事  實
一、乙○○前因多次違反毒品危害防制條例，而經分別判處有期
    徒刑9月、9月、10月確定，又二次犯竊盜罪，經分別判處有
    期徒刑1年2月、1年6月確定，該等有期徒刑嗣定應執行刑為
    有期徒刑4年6月，又二次違反毒品危害防制條例，而經分別
    判處有期徒刑5月、10月確定，上開有期徒刑4年6月、5月、
    10月先後接續執行，至民國94年2月25日假釋出監，須至95
    年10月9日始假釋期滿（其於假釋中，復因違反保護管束情
    節重大，經本院撤銷假釋，現在監執行殘行中）。詎其仍不
    知悔改，明知海洛因為毒品危害防制條例第2條第2項第1款
    所稱之第一級毒品，非經許可，不得持有，竟仍基於持有第
    一級毒品海洛因之犯意（涉犯施用第二級毒品安非他命部分
    ，另併案至本院審理，並經本院以95年度易字第526號判處
    有期徒刑1年確定），分別於下列時、地持有海洛因而為警
    查獲：(一)95年7月17日晚間7時許，在基隆市仁愛區火車站旁
    公車總站附近，向真實姓名、年籍不詳，綽號「阿棋」之成
    年男子，以新臺幣（下同）1萬元之代價，購買第一級毒品
    海洛因半錢（約1.75公克），再自行以分裝袋分裝為16小包
    （共淨重5.76公克）及以15,000元之代價，購買第二級毒品
    安非他命約5公克，再自行以分裝袋分裝為不詳小包後，未
    經許可而持有之，嗣於同月19日下午5時許，在基隆市○○
    區○○街3號地下二樓停車場內，因形跡可疑，為警盤查時
    查獲，並扣得前開第一級毒品海洛因16小包（共淨重5.76
    公克）、第二級毒品安非他命2小包（驗餘共淨重1.848公克
    ）、第三級毒品K他命1大包（淨重37.96公克）、吸食器2組
    、藥鏟7支、分裝袋1大包、電子磅秤1個、攝影機1組、玉鐲
    4只、玉飾20件、手錶9只、寶石戒面1小包、帳冊2本等物；
    (二)於95年7月24日晚間9時許，在基隆市○○區○○路廟口附
    近，向綽號「阿棋」之成年男子以9,000元之代價，購買第
    一級毒品海洛因半錢（約1.75公克）及以1萬之代價，購買
    第二級毒品安非他命約4公克，再各自行以分裝袋分裝為不
    詳小包後，未經許可而持有之，嗣於同月25日下午1時許，
    為警在其友人簡炎煌位於臺北縣瑞芳鎮○○街30巷33號住處
    內查獲，並扣得第一級毒品海洛因5小包（共淨重2.31 公克
    ）、第二級毒品安非他命4小包（合計毛重3.72公克）、吸
    食器1組、電子磅秤1個等物；(三)於95年8月19日晚間8時許，
    在基隆市仁愛區火車站附近某電玩店內，向綽號「阿棋」之
    成年男子，以8,000元之代價，購買第一級毒品海洛因5  小
    包（共淨重0.6公克）及第二級毒品安非他命4小包（合計毛
    重1.3公克）後，未經許可而持有之，嗣於同月20日凌晨1時
    許，在基隆市○○區○○路21號前，因形跡可疑，為警盤查
    時查獲，並扣得上開第一級毒品海洛因5小包（共淨重0.6
    公克）、第二級毒品安非他命4小包（合計毛重1.3公克）等
    物；(四)於95年9月間某日某時許，在基隆市仁愛區火車站附
    近某電玩店內，向綽號「阿棋」之成年男子，以7, 000元之
    代價，購買第一級毒品海洛因4小包（共淨重1.27公克）及
    第二級毒品安非他命3小包（合計毛重2.7公克）後，未經許
    可而持有之，嗣於同月13日下午5時20分許，為警持搜索票
    在基隆市○○區○○路6巷28號頂樓查獲，並扣得上揭第一
    級毒品海洛因4小包（共淨重1.27公克）、第二級毒品安非
    他命3小包（合計毛重2.7公克）、安非他命吸食器1組等物
    ；(五)於95年10月間某日某時許，在不詳處所，向綽號「阿棋
    」之成年男子，以12,000元之代價，購買第一級毒品海洛因
    1小包（淨重0.1公克）及第二級毒品安非他命2小包（合計
    毛重24公克）後，未經許可而持有之，嗣於同月12日下午1
    時40分許，在基隆市○○區○○路17號前，因形跡可疑，為
    警盤查時查獲，並扣得前揭第一級毒品海洛因1小包（淨重
    0.1公克）及第二級毒品安非他命2小包（合計毛重24公克）
    等物；(六)於95年10月30日晚間11時許，在基隆市仁愛區火車
    站附近，向綽號「阿棋」之成年男子，以8,000元之代價，
    購買第一級毒品海洛因2小包（共淨重1.9公克）、第二級毒
    品安非他命15小包（合計毛重26.3公克）後，未經許可而持
    有之，嗣於同月31日晚間9時20分許，在基隆市○○區○○
    路與六和街口，因形跡可疑，為警盤查時查獲，並扣得上開
    第一級毒品海洛因2小包（共淨重1.9公克）、第二級毒品安
    非他命15小包（合計毛重26.3公克）、空夾鏈袋14個等物；
    (七)於95年11月20日晚間10時許，在基隆市仁愛區火車站附近
    ，向綽號「阿棋」之成年男子，以4,000元之代價，購買第
    一級毒品海洛因8小包（共淨重1.31公克）、第二級毒品安
    非他命2小包（合計毛重1.1公克）後，未經許可而持有之，
    嗣於同月21日晚間7時30分許，因通緝為警在基隆市安樂區
    ○○○街263巷內查獲，並扣得上揭第一級毒品海洛因8小包
    （共淨重1.31公克）、第二級毒品安非他命2小包（合計毛
    重1.1公克）、吸食器1組等物。
二、案經基隆市警察局第一、二、四分局分別報告臺灣基隆地方
    法院檢察署檢察官偵查起訴。
    理  由
一、訊據被告乙○○對於上開事實坦承不諱，此外復有如事實欄
    一所述之扣案之海洛因可資佐憑，該等海洛因復分經法務部
    調查局鑑驗在案，有該局之鑑定通知書共7紙附卷可稽，再
    被告7次為警查獲後所採尿液經鑑驗均呈嗎啡、可待因陰性
    反應，有其驗尿報告7紙在卷足憑，是本件事證明確，應依
    法論科。
二、核被告所為，係犯毒品危害防制條例第11條第1項之持有第1
    級毒品罪。被告如事實欄一(一)之持有海洛因之重量已超過淨
    重5公克，已符合行政院發布之轉讓持有毒品加重其刑之數
    量標準第2條第1項第1款之規定，是被告所犯上開持有第1級
    毒品罪，應依毒品危害防制條例第11條第4項之規定加重其
    刑。被告每次為警查獲後，即再向「阿棋」購入海洛因，並
    在不同之地點持有之，而在不同地點復為警查獲，再再可見
    被告7次持有海洛因之犯行，應分論併罰。爰審酌被告於本
    案持有之海洛因之數量、犯罪所生危害、其犯罪前科累累（
    如事實欄一所述，有前科表可稽）等一切情狀，量處如主文
    所示之刑，並依刑法第51條第5款之規定定其應執行之刑。
    扣案之如事實欄一所示為警扣案之海洛因，為查獲之毒品，
    應依毒品危害防制條例第18條第1項前段之規定，宣告沒收
    銷燬。
據上論斷，應依刑事訴訟法第二百七十三條之一第一項、第二百
九十九條第一項前段，毒品危害防制條例第十一條第一項、第四
項、第十八條第一項前段，刑法第十一條前段、第五十一條第五
款，判決如主文。
本案經檢察官甲○○到庭執行職務
中    華    民    國    95    年    4     月    13    日
                  刑事第四庭法    官  曾雨明
以上正本證明與原本無異。
對於本件判決如有不服，應於收受送達後10日內，向本院提出上
訴書狀，上訴於臺灣高等法院。
中    華    民    國    95    年    4     月    13    日
                            書 記 官  王靜敏
附錄法條：
毒品危害防制條例第11條第1項、第2項
持有第一級毒品者，處 3 年以下有期徒刑、拘役或新臺幣 5 萬
元以下罰金。
持有第二級毒品者，處 2 年以下有期徒刑、拘役或新臺幣 3 萬
元以下罰金。
持有專供製造或施用第一、二級毒品之器具者，處 1 年以下有
期徒刑、拘役或新臺幣1萬元以下罰金。
持有毒品達一定數量者，加重其刑至二分之一，其標準由行政院
定之。
附表一：
(1)、處有期徒刑5月，第一級毒品海洛因16小包（共淨重5.76公
    克）沒收銷燬之。
(2)、處有期徒刑4月，第一級毒品海洛因5小包（共淨重2.31公克
    ）沒收銷燬之。
(3)、處有期徒刑3月，第一級毒品海洛因5小包（共淨重0.6公克
    ）沒收銷燬之。
(4)、處有期徒刑3月，第一級毒品海洛因4小包（共淨重1.27公克
    ）沒收銷燬之。
(5)、處有期徒刑2月，第一級毒品海洛因1小包（淨重0.1公克）
    沒收銷燬之。
(6)、處有期徒刑3月，第一級毒品海洛因2小包（共淨重1.9公克
    ）沒收銷燬之。
(7)、處有期徒刑3月，第一級毒品海洛因8小包（共淨重1.31公克
    ）沒收銷燬之。
註：按犯罪之歷史事實先後排列。
附表二：
應執行有期徒刑1年10月，如附表一(1)至(7)之第一級毒品海洛因
均沒收銷燬之。


司法院資訊處製作；財團法人民間司法改革基金會備份。
